【裁判字號】    89,豐簡上,112
【裁判日期】    890706
【裁判案由】    恐嚇
【裁判全文】
臺灣臺中地方法院刑事判決                      八十九年度豐簡上字第一一二號
    上  訴  人
    即  被  告  丙○○
右上訴人因恐嚇案件，不服本院豐原簡易庭八十八年度豐簡字第三二三號中華民國八
十八年七月二十九日第一審簡易判決（聲請案號：臺灣臺中地方法院檢察署八十八年
度偵字第九０００號）提起上訴，本院管轄之第二審合議庭判決如左：
    主  文
上訴駁回。
丙○○緩刑參年，緩刑期內付保護管束。
    事  實
一、丙○○與乙○○○同為台中縣大雅鄉○○路「羅馬大地五期」大廈住戶，因停車
    問題，竟於民國（下同）八十七年十月十六日上午九時許，在該大廈管理室內，
    要管理員甲○○轉告乙○○○稱「叫她小心一點，不要惹我，否則要找人對付她
    ，讓她日子不好過」等語，以加害身體之事恐嚇乙○○○。嗣乙○○○至前開管
    理室甲○○並將前開恐嚇之語轉告乙○○○，乙○○○因而心生畏懼，致生危害
    於安全。丙○○於乙○○○至前開管理室後，復另行起意，並基於概括之犯意，
    先於八十七年十月十六日上午，在前開管理室內當場辱罵乙○○○「幹妳娘××
    」；再於八十八年三月十四日上午，在該大廈召開住戶大會時，辱罵乙○○○「
    幹妳娘××」，公然侮辱乙○○○。
二、案經乙○○○訴請臺灣臺中地方法院檢察署檢察官偵查後聲請簡易判決處刑。
    理  由
一、訊據上訴人即被告（以下簡稱被告）丙○○矢口否認有何恐嚇及公然侮辱犯行，
    並辯稱：伊僅係說說氣話，並無要再找告訴人乙○○○麻煩之意云云。惟查：被
    告於前開時地恐嚇及公然侮辱告訴人等情，業據告訴人指訴綦詳，核與証人即在
    場聽聞之管理員甲○○所述情節相符。參以被告於本院復坦承有於前開時地說前
    開言語等情，告訴人及証人前開供述應與事實相符而可採信。雖被告辯稱渠僅係
    說說氣話云云，惟此僅係被告犯罪之動機或目的，仍無解於被告罪責之成立。本
    件事証明確，被告前開犯行均堪認定。
二、核被告所為，係犯刑法第三百零五條之恐嚇危害安全罪及同法第三百零九條第一
    項之公然侮辱罪。被告先後二次公然侮辱之犯行，時間緊接，所犯犯罪構成要件
    相同之罪名，顯係基於概括之犯意反覆為之，為連續犯，應依刑法第五十六條論
    以一罪並加重其刑。再被告所犯前開二罪之間，犯意各別，行為互殊，應分論併
    罰。原審依上開法條，判處被告恐嚇危害安全罪部分有期徒刑三月、公然侮辱罪
    部分拘役三十日，並各諭知如易科罰金，以三百元折算一日，經核其認事用法均
    無違誤（原審對本件犯罪事實、証據均引用檢察官聲請簡易判決處刑書之記載，
    惟漏引刑事訴訟法第四百五十四條第二項，並此補充更正），量刑亦屬妥適，被
    告上訴空言否認犯行，並無理由，應予駁回。又查被告前此未曾受有期徒刑以上
    刑之宣告，有臺灣高等法院被告全國前案紀錄表在卷可稽，茲因告訴人於本院訊
    問時陳稱已與被告成立和解願意原諒被告，並請求給予被告自新機會等語，且念
    被告因停車位糾紛，一時失慮，致罹刑章，經此偵審教訓，當知所警惕，信無再
    犯之虞，本院認為對其所宣告之刑，以暫不執行為適當，爰併予宣告緩刑三年，
    並於緩刑期內付保護管束，以勵自新。
三、據上論斷，應依刑事訴訟法第四百五十五條之一第三項、第三百六十八條、第三
    百七十三條，刑法第七十四條第一款、第九十三條第一項，判決如主文。
本案經檢察官林蓉蓉到庭執行職務。
中      華      民      國    八十九    年      七      月      六      日
                              臺灣臺中地方法院刑事第一庭
                                 審判長法  官 陳  繼  先
                                      法  官  李  國  增
                                      法  官  鄭  文  祺
右正本證明與原本無異。
不得上訴。
                                    書記官
中    華    民    國      八十九      年       七      月     七    日


司法院資訊處製作；財團法人民間司法改革基金會備份。
